臺灣高雄地方法院刑事判決　　　　　　　　　　　　　九十一年度易字第四二四號
　　公　訴　人　臺灣高雄地方法院檢察署檢察官
　　被　　　告　乙○○
右列被告因家庭暴力防治法等案件，經檢察官提起公訴（九十年度偵字二一六四二第
號），本院判決如左：
    主  文
乙○○違反法院依家庭暴力防治法第十三條所為之禁止實施家庭暴力行為之裁定，處
拘役拾日，如易科罰金，以佰元折算壹日。
    事  實
一、乙○○係甲○○之夫，二人間具有家庭暴力防治法第三條第一款所定之家庭成員
    關係。乙○○明知於民國九十年九月二十四日經臺灣高雄地方法院依家庭暴力防
    治法第十三條規定，以九十年度家護字第九五０號民事通常保護令裁定令其不得
    對甲○○實施身體或精神上不法侵害之行為，期間為十個月，詎乙○○竟於九十
    年十月二十三日凌晨一時左右，在高雄縣仁武鄉○○村○○路二一四號，因夜間
    睡覺是否要開冷氣問題發生齟齬，竟基於違反保護令之故意，出手毆打甲○○，
    致甲○○受有左顳部挫傷、左耳後下方挫傷及左前上胸臂挫傷紅腫、皮下淤血等
    傷害（傷害部分經告訴人撤回告訴），違反法院所為前述裁定。
二、案經甲○○訴由高雄縣警察局仁武分局報請台灣高雄地方法院檢察署檢察官偵查
    起訴。
    理  由
一、訊據被告乙○○矢口否認右揭犯行，辯稱：當天因為睡覺吹冷氣的事情，伊從床
    上要把告訴人甲○○抱下來，請池女回去房間睡覺，並沒有打池女，且池女若真
    有受傷，應該還要繼續去門診治療，但她都沒有云云。惟查，右揭事實業據告訴
    人甲○○指述綦詳，並有如事實欄所載之驗傷診斷書一件在卷足稽，且告訴人受
    傷部位為左顳部、左耳後下方及左前上胸等處，核與告訴人所指訴被告徒手毆打
    其頭部、胸部等情相符，況告訴人與被告為夫妻關係，又於本院審理時撤回對被
    告傷害之告訴，若非被告真有毆打行為，告訴人應無可能在本院審理時一再指稱
    被告傷害之犯行，再徵諸告訴人先前曾遭被告之暴力行為經本院核發民事保護令
    在案，故被告對告訴人素有暴力行為之慣行，足認定被告所為上開辯解，無非卸
    責之詞，不足採信。
二、核被告所為，係違反法院依家庭暴力防治法第十三條所為禁止實施家庭暴力行為
    之裁定，而犯同法第五十條第一款之違反禁止實施家庭暴力行為之保護令罪。爰
    審酌被告僅因細故即毆打告訴人，漠視法院所為之保護令裁定，犯後又未能坦承
    罪行，顯無悔悟之意，惟念告訴人之傷勢非重，且已撤回對被告傷害之告訴，有
    意宥恕等一切情，依法量處如主文所示之刑，並諭知易科罰金之折算標準。
三、本件公訴意旨認被告以傷害告訴人之方式違反保護令，同時涉犯刑法第二百七十
    七條第一項之傷害罪及家庭暴力防治法第五十條第二款之違反禁止騷擾罪，惟按
    (1)起訴書事實欄中所載明被告毆打行為，應係屬暴力行為，並非騷擾、接觸、通
    話或其他連絡行為，因公訴人認此部分與上開論罪部分，為想像競合犯，屬裁判
    上一罪，故本院不另為無罪之諭知。(2)又告訴乃論之罪，告訴人於第一審辯論終
    結前，得撤回其告訴；又告訴經撤回者，法院應諭知不受理之判決，刑事訴訟法
    第二百三十八條第一項，及第三百零三條第三款定有明文，茲據告訴人甲○○於
    本院審理中，以言詞撤回其告訴，有本院九十一年二月二十一日訊問筆錄在卷可
    稽，本應諭知不受理之判決，因公訴人認此部分與上開違反保護令部分，為想像
    競合犯，屬裁判上一罪，故本院不另為不受理之諭知。
據上論斷，應依刑事訴訟法第二百九十九條第一項前段，家庭暴力防治法第五十條第
一款，刑法第十一條前段、第四十一條第一項，罰金罰鍰提高標準條例第二條，判決
如主文。
中      華      民      國      九十一      年      三      月    七    日
                                  臺灣高雄地方法院刑事庭
                                      法  官    吳  宏  榮
右正本證明與原本無異。
如不服本判決，應於判決送達後十日內，向本院提出上訴狀。
                                      書記官    呂  怜  勳
中      華      民      國      九十一      年      三      月    七    日
附錄本案論罪科刑法條：
家庭暴力防治法第五十條第一款
違反法院依第十三條、第十五條所為之下列裁定者，為本法所稱之違反保護令罪，處
三年以下有期徒刑、拘役或科或併科新臺幣十萬元以下罰金：
一  禁止實施家庭暴力行為。
